臺灣臺北地方法院民事判決
　　　　　　　　　　　　　　　　  110年度北簡字第20274號
原      告  贊勝貿易股份有限公司


法定代理人  劉啟志  
訴訟代理人  蔡文瑞  
被      告  汎得科技紡織股份有限公司

法定代理人  周麗瑟  
訴訟代理人  楊閔涵  
上列當事人間請求給付貨款事件，本院於民國111年2月17日言詞
辯論終結，判決如下：
    主      文
被告應給付原告新臺幣貳拾伍萬陸仟玖佰參拾伍元，及自民國一
一０年九月十二日起至清償日止，按週年利率百分之五計算之利
息。
訴訟費用由被告負擔。
本判決得假執行。但被告以新臺幣貳拾伍萬陸仟玖佰參拾伍元為
原告預供擔保，得免為假執行。
    事實及理由
一、原告起訴主張：被告自民國108年12月10日起至109年9月26
    日間陸續向原告訂購MEISHIELDP-350K共560公斤及MEIKANAT
    EPRO共110公斤之材料（下合稱系爭貨品），合計含稅總價
    款為新臺幣（下同）25萬6,935元（下稱系爭貨款），原告
    業已依約交由被告受領系爭貨品無誤。又被告前於109年9月
    30日開立金額為15萬2,040元、票據號碼NA0000000號之支票
    （下稱系爭支票）作為貨款之擔保，然被告於109年9月30日
    至銀行提示付款，因被告存款不足而遭退票，原告遂於110
    年8月17日寄發存證信函予被告，被告仍置之不理，爰依買
    賣契約法律關係提起本件訴訟等語。並聲明：被告應給付原
    告25萬6,935元，及自支付命令送達翌日起至清償日止，按
    週年利率5%計算之利息。
二、被告則以：對原告請求金額不爭執，然系爭貨款為被告公司
    前任負責人所積欠，前任負責人亦未將原告提出之原證1至2
    交付予被告，故被告無法確認是否有本件債務存在。又原告
    提出之銷貨單所載送貨地址雖為被告廠房地址，然該址已於
    110年9月廢止等語，資為抗辯。並聲明：原告之訴駁回。
三、經查，原告主張之上開事實，業據提出電子計算機統一發票
    、系爭支票、退票理由單、桃園市茄苳郵局第001021號存證
    信函及郵件收見回執等件為證（見本院110年度司促字第150
    97號卷〈下稱司促卷〉第15至30頁），核屬相符，且參以被告
    自承原告所提出之銷貨單上所載送貨地址「新北市○○○○區○○
    街0000號」確為被告廠房地址等語（見本院卷第51頁），堪
    認原告上開主張為真實。至被告辯稱系爭貨款為被告公司前
    任負責人所積欠，前任負責人並未將原告提出之原證1至2交
    付予被告，故被告無法確認本件債務云云。然此為被告與其
    前負責人間之內部關係，核與原告無涉，且非就原告請求之
    債權有何權利障礙、權利消滅及權利排除之事由，自難憑採
    。從而，原告依據買賣契約法律關係請求被告給付25萬6,93
    5元，及自支付命令送達翌日即110年9月12日（見司促卷第4
    3頁）起至清償日止，按週年利率5%計算之利息，為有理由
    ，應予准許。
四、本件係就民事訴訟法第427條第1項訴訟適用簡易程序所為被
    告敗訴之判決，依同法第389條第1項第3款規定，應依職權
    宣告假執行。並依同法第392條第2項規定，依職權宣告被告
    預供擔保後，得免為假執行。
五、訴訟費用負擔之依據：民事訴訟法第78條。本件訴訟費用額
    ，依後附計算書確定如主文所示金額。
中　　華　　民　　國　　111 　年　　2 　　月　　25　　日
                  臺北簡易庭  法  官  陳家淳
以上正本證明與原本無異。
如不服本判決，應於判決送達後20日內向本庭（臺北市○○○路0段
000巷0號）提出上訴狀。（須按他造當事人之人數附繕本）如委
任律師提起上訴者，應一併繳納上訴審裁判費。
中　　華　　民　　國　　111 　年　　2 　　月　　25　　日
                              書記官  蘇炫綺